【裁判字號】    89,訴,57
【裁判日期】    890225
【裁判案由】    清償債務
【裁判全文】
臺灣雲林地方法院民事判決  八十九年度訴字第五十七號
    原      告  台灣銀行
    法定代理人  甲○○
    訴訟代理人  丙○○
                乙○○
    被      告  丁○○
                戊○○
右當事人間請求清償債務事件，本院判決如左：
    主    文
被告應給付原告新台幣貳佰萬捌仟零伍拾柒元，及自民國八十八年六月三日起至清償
日止，按年息百分之八點七七五計算之利息，並自民國八十八年七月四日起至清償日
止，逾期六個月以內者，按上開利率百分之十，逾期超過六個月者，按上開利率百分
之二十計算之違約金。
訴訟費用由被告負擔。
    事    實
甲、原告方面：
  一、聲明：被告應連帶給付原告新台幣二百萬八千零五十七元，及自民國（下同）
      八十八年六月三日起至清償日止，按年息百分之八點七七五計算之利息，並自
      八十八年七月四日起至清償日止，逾期六個月以內者，按上開利率百分之十，
      逾期超過六個月者，按上開利率百分之二十計算之違約金。
  二、陳述：被告於八十四年五月三日共同向伊借用新台幣（下同）二百二十萬元，
      約定借款期限為二十年，且按月於每月三日平均攤還本息，利息按原告基本放
      款利率百分之九．五計算，嗣後按伊牌告利率按月調整利息，如有逾期償還時
      ，其逾期清償在六個月以內者，按上開利率百分之十，超過六個月者，按上開
      利率百分之二十計付違約金。詎被告僅償還本息至八十八年六月二日，尚欠本
      金二百萬八千零五十七元，依約被告已喪失期限利益，為此提起本件訴訟，且
      兩造約定鈞院為第一審管轄法院。
  三、證據：提出擔保放款借據、查詢單及戶籍謄本各一件為證。
乙、被告方面：
    渠等確已未再繳納本息。
    理    由
一、本件原告主張之事實，已據其提出擔保放款借據、查詢單各一份為證，核屬相符
    ，且為被告所不爭執，自堪信為真實。
二、從而，原告依消費借貸契約請求被告給付借款二百萬八千零五十七元，及自八十
    八年六月三日起至清償日止，按年息百分之八．七七五計算之利息，並自八十八
    年七月四日起至清償日止，逾期六個月以內者，按上開利率百分之十，逾期超過
    六個月者，按上開利率百分之二十計算之違約金，為有理由，應予准許。又按數
    人負同一債務或有同一債權，而其給付可分者，除法律另有規定或契約另有訂定
    外，應各平均分擔或分受之；其給付本不可分而變為可分者，亦同。數人負同一
    債務，明示對於債權人各負全部給付之責任者，為連帶債務。無前項之明示時，
    連帶債務之成立，以法律有規定者為限。民法第二百七十一條、第二百七十二條
    分別定有明文。本件被告共同向原告借款二百二十萬元，但未明約被告對原告各
    負全部給付責任，依前揭規定，應由被告平均分擔清償借款之責，並非負連帶清
    償責任，併此敘明。
三、據上論結：原告之訴為有理由，依民事訴訟法第七十八條、八十五條第一項前段
    ，判決如主文。
中      華      民      國    八十九    年      二      月    二十五    日
                                    臺灣雲林地方法院民事庭
~B法      官  楊曉惠
右為正本係照原本作成
如對本判決上訴須於判決送達後二十日內向本院提出上訴狀。（須附繕本）
中      華      民      國    八十九    年      二      月    二十五    日
~B法院書記官  顏錦清


司法院資訊處製作；財團法人民間司法改革基金會備份。
